---
title: "Practica 6"
author: "Carlos Enrique Portugal Martínez"
date: "`r Sys.Date()`"
output: html_document
---

```{r}
library(dplyr)
```

#Carga y muestra de la base de datos "airquality".
```{r}
    data(airquality)
    airquality
```

#Calcula la media mesual de temperaturas. Es posible considerar un grupo por mes. Luego, se muestra una grafica de barras:
    Titulo: "Media mensual de temperaturas"
    X: "Mes"
    Y: "Media mensual"
    Barras color amarillo en Horizontal y color verde en vertical.
```{r}
    data <- summarize(group_by (airquality, Month), media_mesual = mean(Temp, na.rm = TRUE))
    barplot(height = data$media_mesual,
    names.arg = data$Month,
    main = "Media mensual de temperaturas", 
    xlab = "Mes", horiz = TRUE, 
    ylab = "Media mensual",
    col = "yellow")

    barplot(height = data$media_mesual,
    names.arg = data$Month,
    main = "Media mensual de temperaturas",
    xlab = "Mes", horiz = FALSE,
    ylab = "Media mensual",
    col = "green")
```

#Grafica de dispersion Ozone vs Solar.R, con el siguiente formato:
    Titulo: Ozono vs Radiacion Solar
    xlab = Ozono
    ylab = Radiacion Solar
    color = azul
```{r}
    plot(x = airquality$Ozone, y = airquality$Solar.R,
    type = "o",
    main = "Ozono vs Radiacion Solar",
    xlab = "Radiacion Solar",
    ylab = "Ozono",
    col = "blue")
```
