---
title: "Practica 7"
author: "Carlos Enrique Portugal Martínez"
date: "`r Sys.Date()`"
output: html_document
---
``` {r include = FALSE}
    library(dplyr)
    library(tidyverse)
```

##Resumen de la base de datos con la funcion str.
``` {r}
    students <- read.table(file = "students.data", header = TRUE, sep = "\t")
    str(students)
```

##Nombres de las variables.
``` {r}
    names(students)
```
#Informacion general del archivo.
``` {r}
    object.size(students) #Tamaño del archivo.
    nrow(students) #Numero de filas.
    ncol(students) #Numero de columnas.
```

## 5.
``` {r}
    new_students <- students[1:10,2:5]
```

## A) Fila 3 y columna 2.
``` {r}
    new_students[3,2]
```

## B) Todas las filas y columna 2.
``` {r}
    new_students[,2]
```

## C) Fila 3 y todas las columnas.
``` {r}
    new_students[3,]
```

## D) Todas las columnas sin la fila 5.
``` {r}
    new_students[-5,]
```

## E) Todas las filas sin la columna 2.
``` {r}
    new_students[, -2]
```

##F) Todas las filas, sin las columnas: de la 2 a la 4.
``` {r}
    new_students[, 2:4]
```

## G) Todas las filas, columnas 2 y 5.
``` {r}
    new_students[,c(2,4)]
```

##H) Filas de la 1 a la 4, columnas de la 2 a la 5.
``` {r}
    new_students[1:4, 2:4]
```

##TIPOS DE VARIABLES.

``` {r}
    sapply(select(students, ID, Edad, Sexo), class)
    bd <- transform(students, Edad = as.numeric(Edad))
    bd <- transform(students, Sexo = as.factor(Sexo))
```

##TABLAS UNIVARIADAS.
``` {r}
    #Definición y conversion a factor.
    sexo = as.factor(students$Sexo)
    #Calculo de la tabla de frecuencias.
    tabla_frecuencias_sexo = table(sexo)
```

##Tabla cruzada.
``` {r}
    #Definición y conversion a factor.
    fuma = as.factor(students$Fuma)
    #Calculo de la tabla de frecuencias.
    tabla_frecuencias_fuma = table(sexo, fuma)

    barplot(tabla_frecuencias_fuma,
            main = "Cantidad de fumadores segun el sexo",
            xlab = "Fumadores (as)",
            ylab = "Frecuecia de acuerdo al sexo",
            col = rainbow(2),
            legend.text = rownames(tabla_frecuencias_fuma),
            args.legend = list(title = "Sexo", x = "topright"),
            horiz = FALSE)
```
## ==========================================================================
``` {r}
    another_data <- students[2:193, c(5:15,20,35)]
```

##A) Primeros seis registros.
``` {r}
    head(another_data, 6)
```

##B) Estructura de los nuevos datos.
``` {r}
    str(another_data)
```

##C) Nombres de las variables.
``` {r}
    names(another_data)
```

##D) Tamaños en el archivo: filas, columnas, tamaño del archivo.
``` {r}
    object.size(another_data)
    nrow(another_data)
    ncol(another_data)
```

##E) Tipos de todas variables en el archivo.
``` {r}
    sapply(another_data, class)
````

##F) Tabla de fruencias con variable categórica y grafica de barras. Con Titulos.
``` {r}
    barplot(table(as.factor(another_data$Estatura)),
            main = "Clasificacion por estatura",
            xlab = "Estatura",
            ylab = "Frecuencia",
            col = rainbow(3),
            horiz = FALSE)
```
##G) Tabla de frecuencias cruzadas con variables categóricas (con grafica de barras).
``` {r}
    another_data_2 <- table(as.factor(another_data$Clases), as.factor(another_data$Estatura))

   barplot(another_data_2,
           main = "Clasificacion por estatura y clases (preseciales o virtuales)",
           xlab = "Estatura",
           ylab = "Frecuecia por Clases",
           col = rainbow(2),
           legend.text = rownames(another_data_2),
           args.legend = list(title = "Clases", x = "topright"),
           horiz = FALSE)
```

## ==========================================================================

##H) Variable numerica (diferente de P3 y de Edad) calculos de las siguientes estadisticas.

``` {r}
    fc <- another_data$Acumulado
```

### min(x)
``` {r}
    min(fc)
```
### max(x)
``` {r}
    max(fc)
```

### range(x)
``` {r}
    range(fc)
```

### lenght (x)
``` {r}
    length(fc)
```

### sum(x)
``` {r}
    sum(fc)
```
### mean(x)
``` {r}
    mean(fc)
```
### median(x)
``` {r}
    median(fc)
```
### var(x)
``` {r}
    var(fc)
```

### sqrt (x)
``` {r}
    sqrt(fc)
```

### sd (x)
``` {r}
    sd(fc)
```

### skewness (x)
``` {r}
    skewness(fc)
```

## Grafica a partir de un subconjunto de datos; una de dispersion y un histograma. Explicacion de cada grafica.
``` {r}
    another_data_3 <- table(as.factor(another_data$Edad),
                           as.factor(another_data$Estatura))
    barplot(another_data_3,
            main = "Clasificacion por estatura y edad",
            xlab = "Edad",
            ylab = "Frecuecia por Estatura",
            col = rainbow(2),
            legend.text = rownames(another_data_3),
            args.legend = list(title = "Estatura", x = "topright"),
            horiz = FALSE)
```

### Grafica de dispersion.
``` {r}
    ggplot(data = another_data_3,
           aes(x = Edad, y = Estatura)) +
    geom_point(alpha = 0.7, aes(color = Clases, shape = Clases))


