---
title: "Practica 5"
author: "Carlos Enrique Portugal Martínez"
date: "`r Sys.Date()`"
output: html_document
---

#Carga de la base de datos de "airquality" y muestra:
``` {r}
  library(dplyr)
```	

``` {r}
    data(airquality)
```

#Muestra la estructura de la base de datos previamente cargada:
``` {r}
    class(airquality)
```

#Tamaño del archivo cargado:
``` {r}
    object.size(airquality)
```

#Resumen de la base de datos.
``` {r}
    summary(airquality)
```

#Primeros seis registros de la base de datos:
``` {r}
    head(airquality, 6)
```

#Crea un conjunto de datos que solo contiene las variables "Ozone", "Wind", "Temp". Tambien muestra los primeros seis registros.
``` {r}
    head(select(airquality, Ozone, Wind, Temp), 6)
```

#Subconjunto de datos que contiene todas las columnas, excepto Wind y Day. Luego, filtra las radiaciones del mes ocho, que hayan sido mayores a 200.
``` {r}
    filter(select(airquality, -Wind, -Day), Month == 8, Solar.R > 200)
```

#Muestra la variable Wind y Temp de los dias 1, 5 y 10.
``` {r}
    select(filter(airquality, Day %in% c(1, 5, 10)), Wind, Temp)
```

#Convierte el atributo Temp de Centigrados a Farenheit:
``` {r}
    mutate(airquality, Temp = (Temp * 9/5) + 32)
```

#Agrupa por dias y muestra el resumen de los promedios de los atributos "Wind" y "Temp".
``` {r}
    summary(group_by(airquality, Day), promWind = mean(Wind, na.rm = TRUE), promTemp = mean(Temp, na.rm = TRUE))
```

